【裁判字號】    98,聲再,168
【裁判日期】    980519
【裁判案由】    毒品危害防制條例
【裁判全文】
臺灣高等法院刑事裁定                 98年度聲再字第168號
再審聲請人
即受判決人    甲○○
                      現於臺灣宜蘭監獄執行中
上列聲請人因毒品危害防制條例案件，對於本院97年度上訴字第
906號，中華民國97年10月28日第二審確定判決（臺灣宜蘭地方
法院95年度訴字第541號，起訴案號：臺灣宜蘭地方法院檢察署
95年度偵字第1331、1482號），聲請再審，本院裁定如下：
    主  文
再審之聲請駁回。
    理  由
一、聲請意旨略稱：聲請人於二審準備程序，經受命法官勸說，
    ，同意在檢察官亦撤回上訴之情形，撤回上訴，詎聲請人簽
    具撤回上訴書後，檢察官卻未撤回上訴，則聲請人所簽撤回
    上訴書，自應視為違法取得之證據，二審漏未審酌及此，僅
    依檢察官上訴即販賣第一級毒品部分審判，自侵害聲請人權
    益。且第一審認定被告轉讓第一級毒品，與第二審認定販賣
    第一級毒品部分，皆係同一段時間、相同地點反覆實施之犯
    罪行為，自為檢察官上訴效力所及，二審漏未審酌，未併予
    審判，亦不適法。又第二審認定聲請人於審理時坦承有販賣
    第一級毒品之犯行，此係節錄聲請人陳述內容之一部，與聲
    請人本意大相違背並與事實不符，有違刑事訴訟法第420條
    第1項第2款之規定云云。
二、按不得上訴於第三審法院之案件，除前條規定外，其經第二
    審確定之有罪判決，如就足生影響於判決之重要證據漏未審
    酌者，亦得為受判決人之利益，聲請再審，刑事訴訟法第42
    1條定有明文。是依本條規定聲請再審，需限於同法第376條
    之不得上訴第三審之案件。本件，被告係涉販毒品危害防制
    條例第4條第1項、第8條第1項之販賣、轉讓第一級毒品罪名
    ，屬得上訴第三審之案件，且經最高法院上訴駁回確定在案
    ，聲請人以重要證據漏未審酌為由，聲請再審，與法自有不
    合。
三、次按刑事訴訟法第420條第1項第2款所謂原判決所憑之證言
    已證明其為虛偽者，除已經確定判決證明為虛偽者外，必須
    有相當證據足以證明其為虛偽，始屬相符 (最高法院46年台
    抗字第8號判例參照)。查聲請人主張其於原第二審審理時坦
    承有販賣第一級毒品之犯行，與事實不符，核聲請人於原第
    二審之供述係屬被告之自白，並非證人之證言，縱有不實，
    亦無該條之適用。且依同法第156條第2項規定：被告或共犯
    之自白，不得作為有罪判決之唯一證據，仍應調查其他必要
    之證據，以察其是否與事實相符。原確定判決並非僅憑被告
    之自白，而係依憑多位證人之證言及通訊監察譯文、扣案毒
    品、鑑定報告等，認定聲請人犯罪，附此敘明。
四、從而，本件聲請人所舉聲請再審之理由，核與上開法條規定
    無一相合，應認為無再審理由。
據上論斷，應依刑事訴訟法第434條第1項，裁定如主文。
中    華    民    國    98    年    5     月    19    日
                  刑事第十七庭  審判長法  官  趙功恆
                                      法  官  高明哲
                                      法  官  陳世宗
以上正本證明與原本無異。
如不服本裁定，應於收受送達後五日內向本院提出抗告狀。
                                      書記官  魏汝萍
中    華    民    國    98    年    5     月    19    日


司法院資訊處製作；財團法人民間司法改革基金會備份。
